【裁判字號】    97,易,1106
【裁判日期】    980804
【裁判案由】    竊盜
【裁判全文】
臺灣士林地方法院刑事判決
公  訴  人  臺灣士林地方法院檢察署檢察官
被      告  乙○○
上列被告因竊盜案件，經檢察官提起公訴（96年度偵字第8813號
），本院判決如下：
    主  文
乙○○竊盜，處拘役伍拾日，如易科罰金，以新臺幣壹仟元折算
壹日，減為拘役貳拾伍日，如易科罰金，以新臺幣壹仟元折算壹
日，緩刑貳年。
    事  實
一、乙○○於民國96年1 月20日上午2 時47分許，前往設於臺北
    市○○區○○路312 號之真鍋咖啡店（下稱真鍋咖啡店），
    與友人宋俊彥及甲○○、簡毓軒等人晤面，而於乙○○進入
    真鍋咖啡店後，甲○○因見乙○○到來為方便乙○○就座，
    即欲將原放置在旁邊椅子上其所有背包及皮夾各1 只移動到
    另一邊，惟疏注意僅移動背包，而未將皮夾一併移動，俟乙
    ○○坐下查覺該座位上存有1 只皮夾後，竟意圖為自己不法
    之所有，趁在座其他人不注意之際，徒手竊取放置在該座位
    上甲○○所有之皮夾1 只（內有甲○○所有之海巡服務證、
    身分證、健保卡、小船駕照各1 紙；信用卡2 張；金融卡3
    張及現金新臺幣21000 元），得手後旋即離去。嗣經甲○○
    報警處理始循線查悉上情。
二、案經甲○○訴由臺北市政府警察局士林分局報告臺灣士林地
    方法院檢察署檢察官偵查起訴。
    理  由
壹、證據能力部分：
    本案所引用之供述及非供述證據，經本院依法踐行調查證據
    程序，檢察官及被告乙○○均不爭執各該證據之證據能力，
    且亦查無依法應排除其證據能力之情形，是後述所引用證據
    之證據能力均無疑義。
貳、實體部分：
一、訊據被告乙○○對於上揭事實坦白承認，並核與證人即告訴
    人甲○○於警詢時所證述其失竊皮夾之情節一致（見偵查卷
    第12頁），且經證人簡毓軒於檢察官訊問時結證甚詳在卷（
    見偵查卷第43頁），此外，復有現場錄影光碟1 片及勘驗筆
    錄1 份（附於偵查卷第50頁）在卷可稽，堪認被告上開任意
    性自白，核與事實相符，可以採取。本件事證已經明確，被
    告上揭犯行足可認定，應依法論科。
二、核被告乙○○所為，係犯刑法第320 條第1 項竊盜罪。爰審
    酌被告正值青年，不思以正途賺取金錢，為一時貪念，竟竊
    取他人所有財物，其所為對告訴人造成財產上損失，所為非
    是，及被告犯罪之動機、目的、手段、竊得財物之價值，兼
    衡被告於本院審理時尚能坦承犯行之態度、素行等一切情狀
    ，量處如主文所示之刑，並諭知易科罰金之折算標準。又被
    告所犯上開竊盜罪，為96年4 月24日以前所犯，所犯之罪，
    悉合於中華民國96年罪犯減刑條例所規定之減刑條件，應依
    該條例第2 條第1 項第3 款之規定，予以減為如主文所示之
    刑，併諭知易科罰金之折算標準。末查，被告未曾因故意犯
    罪受有期徒刑以上刑之宣告，此有臺灣高等法院被告前案紀
    錄表1 紙在卷可考，其因一時失慮，偶罹刑典，經此偵查及
    審判程序後，當知所警惕，而信無再犯之虞，且被告已依約
    分期給付告訴人賠償金完畢，有本院公務電話記錄在卷可憑
    ，告訴人並於本院審理時陳稱：如被告有依照和解條件履行
    ，伊願意給被告1 次機會，同意法院諭知被告緩刑等語，有
    本院98年3 月19日審判筆錄在卷可考，而檢察官亦於本院審
    理時陳稱：請予被告緩刑之機會等語（見本院98年7 月21日
    審判筆錄），是認對被告所宣告之刑以暫不執行為適當，爰
    依刑法第74條第1 項第1 款規定，併予宣告緩刑2 年，以啟
    自新。
據上論斷，應依刑事訴訟法第284 條之1 、第299 條第1 項前段
，刑法第320 條第1 項、第41條第1 項前段、第74條第1 項第1
款，刑法施行法第1 條之1 第1 項、第2 項前段，中華民國96年
罪犯減刑條例第2 條第1 項第3 款、第7 條、第9 條，判決如主
文。
本案經檢察官余秉甄到庭執行職務。
中    華    民    國    98    年    8     月    4     日
                  刑事第七庭法  官  王美玲
以上正本證明與原本無異。
如不服本判決，應於收受送達後10日內向本院提出上訴書狀，其
未敘述上訴理由者，應於上訴期間屆滿後20日內向本院補提理由
書狀（均須按他造當事人之人數附繕本）。
                            書記官  蔡昀潔
中    華    民    國    98    年    8     月    4     日
附錄論罪科刑法條：
刑法第320條第1項：
意圖為自己或第三人不法之所有，而竊取他人之動產者，為竊盜
罪，處五年以下有期徒刑、拘役或五百元以下罰金。


司法院資訊處製作；財團法人民間司法改革基金會備份。
